---
title: "Итоговый проект"
author: "Кучаева Карина"
output: 
  html_document:
    css: minty.css
---

<style type="text/css">
h1.title {
  text-align: center;
}
h4.author { 
  text-align: center;
}
</style>

```{r setup, include=FALSE}
knitr::opts_chunk$set(echo = TRUE)
knitr::opts_knit$set(root.dir = rprojroot::find_rstudio_root_file())
```

```{r echo=FALSE, message = FALSE}
source('.\\rscripts\\extract_data_from_json.R')
source('.\\rscripts\\preprocess.R')
```

## Описание данных

Сведения о события и мероприятиях в сфере культуры, данные о которых внесены в автоматизированную информационную систему "Единое информационное пространство в сфере культуры" 

Дата актаульности: 21.01.2020

Источник: данные Министерства Культуры РФ https://opendata.mkrf.ru/opendata/7705851331-events

### Загрузка
Загрузка данных осуществляется с помощью функции get_data_from_dir из extract_data_from_json.R
`parsed_data <- get_data_from_dir('.\\data\\source\\data-15-structure-2')`

Так как функция может сохранять получившийся dataframe, для дальнейшей работы можно использовать ранее полученный результат:
```{r}
parsed_data <- readRDS('.\\data\\prepared\\20200121220605.rds')
df <- preprocess(parsed_data)
summary(df)
```

## Визуализация

```{r}
library(ggplot2)
library(scales)

df %>% 
  mutate(StartYear = format(StartDttm, "%Y")) %>% 
  mutate(duration_days = difftime(EndDttm, StartDttm, units = 'days')) %>% 
  filter(duration_days >=1 & duration_days <= 365 ) %>% 
  ggplot(aes(y=Price, x=duration_days, color=Category)) + 
    geom_point(alpha=0.7) +
    facet_wrap(~ StartYear) +
    labs(y='Цена', 
         x='Длительность', 
         color='Категория мероприятия',
         title='Цена и длительность мероприятия',
         subtitle='2017 - 2019 гг') +
    theme_light() 

```

```{r}
df %>% 
  mutate(StratYear = format(StartDttm, "%Y")) %>% 
  ggplot(aes(x=StratYear)) +
  geom_bar(aes(fill=AgeRestriction), position='fill') +
  labs(y='', 
         x='Год', 
         fill='Ограничение по возрасту',
         title='Процент мероприятий с разными возрастными ограничениями',
         subtitle='2017 - 2019 гг') +
  theme_light() 
```


```{r}
df %>% 
  mutate(duration_days = difftime(EndDttm, StartDttm, units = 'days')) %>% 
  filter(duration_days >=1 & duration_days <= 365 ) %>% 
  ggplot(aes(x=AgeRestriction)) +
  geom_bar(aes(fill=Category), position='fill') +
  labs(y='', 
         x='Возрастное ограничение', 
         fill='Категория мероприятия',
         title='Категории мероприятий с разными возрастными ограничениями',
         subtitle='2017 - 2019 гг') +
  theme_light()
```


### Карта с данными за 2019 год
```{r}
library(leaflet)

df_for_map <- df %>% 
  filter(StartDttm >= '2019-01-01 00:00:00')

labels <- sprintf(
  "<strong>%s</strong><br/>%s",
  df_for_map$Name, df_for_map$PlaceName
) %>% lapply(htmltools::HTML)


my_map <- df_for_map %>% 
  leaflet() %>% 
  addTiles %>% 
  addMarkers(lat = ~Lat, lng = ~Lng, 
             clusterOptions = markerClusterOptions(), 
             label = labels, 
             labelOptions = labelOptions(
    style = list("font-weight" = "normal", padding = "3px 8px"),
    textsize = "15px",
    direction = "auto"))
my_map
```
